臺灣臺中地方法院民事裁定
110年度重訴字第464號
原      告  陳誠斌  
訴訟代理人  王素玲律師
被      告  興國橡膠廠股份有限公司

法定代理人  陳維斌  

訴訟代理人  方文献律師
            曾慶崇律師
上列當事人間請求清償債務事件，本院裁定如下：
    主    文
本件於臺灣高等法院臺中分院111年度重上字第39號請求分擔債
務事件之民事訴訟終結確定前，停止訴訟程序。
    理    由
一、按訴訟全部或一部之裁判，以他訴訟之法律關係是否成立為
    據者，法院得在他訴訟終結前，以裁定停止訴訟程序，民事
    訴訟法第182條第1項定有明文。
二、查原告主張伊於民國92年間提供伊所有坐落臺中市○○區○○段
    000○000○000○000○000○000地號土地6筆（下稱系爭土地）設
    定最高限額抵押權新臺幣（下同）7200萬元予訴外人台中商
    業銀行股份有限公司（下稱台中商銀），為被告向台中商銀
    借款之擔保，而被告則於99年間向台中商銀借款7500萬元；
    嗣因被告積欠款項未償，台中商銀遂對系爭土地及同段140
    地號土地聲請本院為合併拍賣，因被告上開欠款餘額尚有33
    66萬1643元未償（下稱系爭欠款），台中商銀主張有第一順
    位抵押權而應優先受償，原告遂對該強制執行事件之分配表
    提出異議之訴，經最高法院審認台中商銀之3366萬1643元債
    權為最高限額抵押權所擔保之範圍等情確定，且本院執行處
    亦已於110年6月22日依上開確定判決而將系爭欠款分配予台
    中商銀，是原告因此於代償之範圍內，承受台中商銀對被告
    之債權，為此依民法第312條規定，請求被告給付原告上開
    代償之系爭欠款等情。被告則辯稱系爭土地之實際所有權人
    應為被告，前僅借名原告之父親陳朝進名義為登記，陳朝進
    於70年10月17日過世後，再借用原告之名義登記為所有人及
    以原告名義買受；原告非為被告設定抵押權之第三人，自無
    民法第312條規定之適用。查系爭土地是否為被告向原告借
    名登記者，亦即系爭土地之實際所有權人究為兩造何者，前
    經原告與被告之法定代理人劉文賢於本院另案109年度重訴
    字第726號請求分擔債務事件中已為爭執，其後並經臺灣高
    等法院臺中分院（下稱臺中高分院）以111年度重上字第39
    號事件（下稱系爭前案）審理後判決認定在案；然因被告不
    服系爭前案而提起上訴，現尚未終結確定，有本院調取之系
    爭前案判決、被告所提該案聲明上訴及理由狀在卷可參，是
    本院認本件民事訴訟之裁判，係以系爭前案訴訟之法律關係
    是否成立為據，故認有裁定停止本件民事訴訟程序之必要，
    且兩造亦均當庭表示同意本件於系爭前案判決終結並確定前
    先行停止訴訟，是依首開法條，爰裁定如主文所示。
中　　華　　民　　國　　111 　年　　10　　月　　28　　日
                  民事第五庭    法  官　許惠瑜
以上正本係照原本作成。
如不服本裁定應於送達後10日內向本院提出抗告狀，並繳納抗告
費新臺幣1000元。
中　　華　　民　　國　　111 　年　　10　　月　　28　　日
                                書記官　高偉庭